【裁判字號】    98,審易,1915
【裁判日期】    981105
【裁判案由】    毒品危害防制條例
【裁判全文】
臺灣士林地方法院刑事判決            98年度審易字第1915號
公  訴  人  臺灣士林地方法院檢察署檢察官
被      告  甲○○
上列被告因違反毒品危害防制條例案件，經檢察官提起公訴（98
年度毒偵字第1624號），被告於準備程序中就被訴事實為有罪之
陳述，本院裁定以簡式審判程序進行審理，並判決如下：
    主  文
甲○○施用第二級毒品，累犯，處有期徒刑玖月。
    事  實
一、甲○○前因施用毒品案件，經本院裁定送觀察、勒戒後，認
    無繼續施用毒品之傾向，於民國95年1 月24日釋放出所，並
    經臺灣士林地方法院檢察署檢察官以94年度毒偵字第1964號
    不起訴處分確定。又因施用第二級毒品案件，經本院以96年
    度士簡字第131 號判決處有期徒刑3 月確定，於96年9 月11
    日易科罰金執行完畢。再因施用第二級毒品案件，經本院以
    96年度易字第2043號判決處有期徒刑6 月，並經臺灣高等法
    院以97年度上易字第192 號判決駁回上訴確定。又再因持有
    第一級毒品案件，經本院內湖簡易庭以97年度湖簡字第122
    號判決處有期徒刑5 月確定。上開施用第二級及持有第一級
    毒品二罪，再經本院以97年度聲字第2041號裁定合併定應執
    行刑有期徒刑9 月確定。另又因二次施用第二級毒品案件，
    經本院分別以98年度易緝字第72號及98年度易緝字第74號判
    處有期徒刑6 月及7 月 (已確定但尚未執行)。 詎猶不知悔
    改，於前案觀察、勒戒執行完畢釋放後，5 年內又基於施用
    第二級毒品甲基安非他命之犯意，於98年8 月3 日下午5 、
    6 時許，在臺北市○○區○○路324 巷2 號住處，以將甲基
    安非他命放在玻璃球吸食器內加熱燒烤產生煙霧之方式，施
    用第二級毒品甲基安非他命1 次。嗣於98年8 月6 日下午3
    時許，在臺北市松山區○○○路199 號長庚醫院門診處因另
    案通緝為警查獲，經其同意採集尿液送驗，檢驗呈安非他命
    、甲基安非他命陽性反應後，始悉上情。
二、案經臺北縣政府警察局汐止分局報告臺灣士林地方法院檢察
    署檢察官偵查起訴。
    理  由
一、本件被告甲○○所犯為毒品危害防制條例第10條第2 項之罪
    ，核屬刑事訴訟法第273 條之1 第1 項所定死刑、無期徒刑
    、最輕本刑為3 年以上有期徒刑以外之罪，亦非高等法院管
    轄之第一審案件，而被告於本院行準備程序中就被訴事實為
    有罪之陳述，經告知被告簡式審判程序之旨並聽取當事人意
    見後，本院裁定進行簡式審判程序，是本件之證據調查，依
    刑事訴訟法第273 條之2 規定，不受同法第159 條第1 項、
    第161 條之2 、第161 條之3 、第163 條之1 及第164 條至
    第170 條規定之限制，合先敘明。
二、上開時、地被告甲○○施用第二級毒品甲基安非他命之犯罪
    事實，迭據其於警詢、偵查及本院審理時坦承不諱，且被告
    為警查獲時所採尿液檢體，經送臺灣檢驗科技股份有限公司
    以酵素免疫分析法檢驗結果，呈安非他命及甲基安非他命陽
    性反應等情，有該公司98年8 月21日濫用藥物檢驗報告及臺
    北縣政府警察局汐止分局查獲違反毒品危害防制案姓名對照
    表各1 紙附卷可稽，足見被告之自白與事實相符。又被告前
    於94年間，因施用毒品案件，經本院裁定送勒戒處所觀察、
    勒戒後，因無繼續施用毒品傾向，於95年1 月24日釋放出所
    ，並經檢察官以94年度毒偵字第1964號不起訴處分確定等情
    ，有法務部全國檢察官線上查詢刑案人犯在監所最新資料報
    表及臺灣高等法院被告前案紀錄表各1 紙在卷可按，被告確
    有於前開觀察勒戒執行完畢釋放後5 年內再犯本件施用第二
    級毒品之犯行甚明。本案事證已臻明確，被告犯行堪以認定
    ，應依法論科。
三、按甲基安非他命係毒品危害防制條例第2 條第2 項第2 款所
    定具有成癮性、濫用性及社會危害性之第二級毒品，不得非
    法持有、施用。核被告所為，係犯毒品危害防制條例第10條
    第2 項之施用第二級毒品罪，其持有甲基安非他命進而施用
    ，其持有之低度行為，為施用之高度行為所吸收，不另論罪
    。又被告有事實欄所載犯罪科刑執行情形，有臺灣高等法院
    被告前案紀錄表在卷可憑，其於有期徒刑執行完畢5 年內故
    意再犯本件有期徒刑之罪，為累犯，應依法加重其刑。爰審
    酌被告前已因施用毒品案件，經送觀察、勒戒，竟不知悔改
    ，卻一再施用毒品數次，算入本件後已為第五次施用第二級
    毒品之罪 (有臺灣高等法院被告前案紀錄表可參)， 足見未
    能確實戒絕，及其施用毒品殘害自身健康、其目的、教育智
    識程度，犯後尚知坦承犯行態度良好及前案判決之刑度等一
    切情狀，參酌公訴人之求刑，量處如主文所示之刑，以資懲
    儆。
四、至被告所有用以施用第二級毒品甲基安非他命之玻璃球吸食
    器1 組，並未扣案，被告復供稱已經丟棄，衡情應已滅失，
    為免將來執行困難，故不為沒收之宣告，附此敘明。
據上論斷，應依刑事訴訟法第273 條之1 第1 項、第299 條第1
項前段，毒品危害防制條例第10條第2 項，刑法第11條前段、第
47條第1 項，判決如主文。
本案經檢察官江耀民到庭執行職務
中    華    民    國    98    年    11    月    5     日
                  刑事第一庭法  官  雷雯華
以上正本證明與原本無異。
如不服本判決應於收受判決後10日內向本院提出上訴書狀，並應
應敘述具體理由。其未敘述上訴理由者，應於上訴期間屆滿後20
日內向本院補提理由書(均須按他造當事人之人數附繕本)「切勿
逕送上級法院」。
                            書記官  陳麗津
中    華    民    國    98    年    11    月    5     日
附錄本案論罪科刑法條：
毒品危害防制條例第10條第2 項：
施用第二級毒品者，處3 年以下有期徒刑。


司法院資訊處製作；財團法人民間司法改革基金會備份。
